【裁判字號】    90,上訴,158
【裁判日期】    891212
【裁判案由】    違反毒品危害防制條例
【裁判全文】
臺灣高等法院高雄分院刑事判決                      九十年度上訴字第一五八號
    上  訴  人  臺灣高雄地方法院檢察署檢察官
    被      告  甲○○
右上訴人因被告違反毒品危害防制條例案件，不服臺灣高雄地方法院八十九年度訴字
第二五六三號中華民國八十九年十二月十二日第一審判決（起訴案號：臺灣高雄地方
法院檢察署八十九年度毒偵字第六一二九號），提起上訴，及移送併辦（併辦案號：
同署八十九年度毒偵字第八一一四號），本院判決如左：
      主  文
原判決撤銷。
甲○○連續施用第一級毒品，累犯，處有期徒刑拾月。
扣案之海洛因（淨重零點零壹公克），沒收銷燬之。
    事  實
一、甲○○曾於民國八十四年間因竊盜罪，經臺灣高雄地方法院判處有期徒刑五月確
    定，於八十五年十二月二十一日假釋，嗣於八十六年三月三十一日縮刑期滿執行
    完畢。前又因施用第一級毒品海洛因案件，經交付保護管束期滿，由臺灣高雄地
    方法院檢察署檢察官於八十九年七月二十六日以八十九年度戒毒偵字第八一○號
    不起訴處分確定。猶不知悔改，於上開不起訴處分後，五年內復基於概括犯意，
    自八十九年八月中旬起至同年九月四日止，連續在高雄市小港區○○○路之電腦
    店，施用第一級毒品海洛因二、三次；為警於八十九年九月四日晚上八時許，在
    高雄市○○區○○路旁查獲，並扣得第一級毒品海洛因（淨重○點○一公克）。
    嗣於八十九年九月五日經檢察官諭知新臺幣（下同）二萬元具保後，仍承上開犯
    意，於八十九年十月二十二日或二十三日某時，在高雄市小港區○○○路之電腦
    店施用第一級毒品海洛因一次。嗣於八十九年十月二十五日下午五時三十分許，
    經警在高雄市○○區○○路旁，對甲○○採尿送由高雄市立凱旋醫院檢驗而查知
    上情。
二、案經高雄市政府警察局小港分局報請臺灣高雄地方法院檢察署檢察官偵查起訴暨
    高雄市政府警察局小港分局報請臺灣高雄地方法院檢察署檢察官偵查移送併辦。
      理  由
一、右揭事實業據被告甲○○坦承不諱，復有海洛因（淨重○點○一公克）扣案可佐
    ，且該扣案物經送鑑定，確有海洛因之成分，有法務部調查局鑑定通知書一紙在
    卷可憑。又被告於八十九年九月四日警訊時為警採取之尿液，經檢驗出有嗎啡呈
    陽性反應，嗣被告於八十九年十月二十五日為警採取之尿液，經檢驗出復有嗎啡
    呈陽性反應，此有高雄市立凱旋醫院八十九年九月二十九日煙毒尿液檢驗成績書
    、八十九年十一月十七日煙毒尿液檢驗成績書各一紙在卷可按，此外復有八十九
    年度戒毒偵字第八一○號不起訴處分書一件附卷可憑。應認被告自白與事實相符
    ，本件罪證明確，被告犯行足堪認定。
二、核被告甲○○所為，係犯毒品危害防制條例第十條第一項之施用第一級毒品罪。
    被告先後所為數行為，時間緊接，所犯犯罪構成要件相同，顯係出於概括之犯意
    為之，為連續犯，應依刑法第五十六條之規定論以一罪，並加重其刑。又被告先
    後持有海洛因，亦係基於概括之犯意，本應以連續持有論，惟其持有後進而施用
    ，其持有之低度行為應被施用之高度行為所吸收，不另論其持有罪。又被告甲○
    ○曾於民國八十四年間因竊盜罪，經臺灣高雄地方法院判處有期徒刑五月確定，
    於八十五年十二月二十一日假釋，嗣於八十六年三月三十一日縮刑期滿執行完畢
    ，有臺灣高等法院被告全國前案紀錄表一紙附卷可稽，被告前受有期徒刑執行完
    畢後，於五年內再犯本件最重本刑為有期徒刑以上之罪，為累犯，應依刑法第四
    十七條規定，遞加重其刑。公訴人雖未就被告八十九年十月二十二日或二十三日
    施用第一級毒品海洛因部分起訴，惟該部分與前開經起訴之有罪部分係屬連續犯
    之裁判上一罪關係，本院自得一併審究，附此敘明。
三、原審予以論罪科刑，固非無見，惟查：被告於八十九年九月四日經警查獲後，復
    承前開之概括犯意，仍於八十九年十月二十二日或二十三日施用第一級毒品海洛
    因，原審未及審究此部分，即有違誤。上訴人臺灣高雄地方法院檢察署檢察官上
    訴意旨，指摘原判決違誤，即有理由，原判決既有上開可議，自應由本院將原判
    決撤銷改判。爰審酌被告前因施用毒品案件，由臺灣高雄地方法院檢察署檢察官
    為不起訴處分確定，仍不知悔改，猶繼續施用毒品，本不宜寬貸，惟衡量此乃其
    自戕行為，尚未危害他人或有對社會秩序有重大影響，且其犯後坦承犯行，態度
    良好等一切情狀，量處如主文第二項所示之刑。扣案之物經送鑑定，確屬第一級
    毒品海洛因（淨重○點○一公克，包裝重○點一六公克），有法務部調查局八十
    九年九月二十二日之檢驗報告單一紙附卷可佐，應依毒品危害防制條例第十八條
    第一項前段之規定，併宣告沒收銷燬之。
四、據上論結，應依刑事訴訟法第三百六十九條第一項前段、第三百六十四條、第二
    百九十九條第一項前段、毒品危害防制條例第十條第一項、第十八條第一項前段
    ，刑法第十一條前段、第五十六條、第四十七條，判決如主文。
本案經檢察官張其主到庭執行職務。
中    華    民    國      九十      年       二       月      二十八    日
                              臺灣高等法院高雄分院刑事第五庭
                                  審判長法官  吳水木
                                        法官  趙文淵
                                        法官  陳朱貴
右正本證明與原本無異。
如不服本判決，應於判決送達後十日內向本院提出上訴狀，其未述理由者並應於提
出上訴狀後十日內向本院補提理由書（應附繕本)。
                                      書記官  呂素珍
中    華    民    國      九十      年       三       月        五      日
附錄：本判決論罪科刑法條：
毒品危害防制條例第十條第一項
施用第一級毒品者，處六月以上五年以下有期徒刑。
               Ｑ


司法院資訊處製作；財團法人民間司法改革基金會備份。
